# 请教陈版主及各位老师：并购标的公司的固定资产在合并报表层面如何补提折旧？

提问人：gkyx 时间：2020-06-06 18:24:00
请教各位老师：
A上市公司 2020 年 2 月以 20 亿现金并购B公司，合并日为 3 月 1 号，合并日可辨认净资产公允价值 15 亿元（经评估确认），较账面净资产 12 亿增值 3 亿元，其中 2 亿为固定资产评估增值。B公司系制造业企业，机器设备等固定资产数量达 1 万多项，固定资产账面净值 7 亿（原值 13 亿，累计折旧 6 亿），合并日经评估的公允价值为 9 亿元，增值 2 亿元；在资产评估明细表中，单项资产的成新率和预计可使用年限较账面情况出入较大，比如甲设备账面原值 10 万，可使用年限为 8 年，已计提折旧 4 年，评估日账面净值 5 万（不考虑残值，下同），评估结果显示公允价值为 7 万，成新率为70%，但未给出剩余可使用年限，诸如此类的增值项目非常多。
问题： 1 、在编制合并报表时，评估增值的固定资产剩余折旧年限是否可以用”原会计政策的可使用年限评估成新率“，作为剩余可使用年限，年折旧金额=评估值/（原会计政策的可使用年限评估成新率，即7*70%）；
2 、在评估底稿中，也有一些大型设备预计了剩余可使用年限，比如上述的甲设备预计可使用年限为 6 年，而按标的公司的资产台账显示剩余折旧年限为 4 年，那么这种情况是否可以用评估底稿中预计的可使用折旧年限作为折旧计提依据，即年折旧=公允价值（ 7 万）/评估预计的可使用年限（ 6 年），还是用问题 1 中的方式，哪种方式更客观？
感谢各位老师！{:1_388:}

回答人：chenyiwei
建议优先选择方法 2 ，即对于在评估底稿中单独预计了剩余可使用年限的大型设备采用方法 2 ，其他仅仅列出成新率而没有单独预计剩余可使用年限的评估增值的固定资产按方法 1 。